臺灣高等法院刑事判決　　　　　　　　100年度上易字第898號
上　訴　人
即　被　告　許榮華
送達代收人　許慈惠
上列上訴人因違反毒品危害防制條例案件，不服臺灣臺北地方法
院100 年度易字第474 號，中華民國100年3月24日第一審判決（
起訴案號：臺灣臺北地方法院檢察署100 年度毒偵字第29號），
提起上訴，本院判決如下：
    主  文
上訴駁回。
    理  由
一、按依刑事訴訟法第350 條、第361 條、第362 條、第367 條
    規定，不服地方法院之第一審判決而上訴者，須提出上訴書
    狀，並應敘述具體理由，為上訴必備之程式；其所提出之書
    狀未敘述上訴理由，或僅曾以言詞陳述上訴理由者，均應於
    上訴期間屆滿後20日內補提理由書於第一審法院。第一審法
    院經形式審查，認逾期未補提上訴理由者，應定期間先命補
    正；逾期未補正者，為上訴不合法律上之程式，應以裁定駁
    回。倘已提出上訴理由，但所提非屬具體理由者，則由第二
    審法院以上訴不合法律上之程式，判決駁回。而所謂具體理
    由，必係依據卷內既有訴訟資料或提出新事證，指摘或表明
    第一審判決有何採證認事、用法或量刑等足以影響判決本旨
    之不當或違法，而構成應予撤銷之具體事由，始克當之（例
    如：依憑證據法則具體指出所採證據何以不具證據能力，或
    依憑卷證資料，明確指出所為證據證明力之判斷如何違背經
    驗、論理法則）；倘僅泛言原判決認定事實錯誤、違背法令
    、量刑失之過重或輕縱，而未依上揭意旨指出具體事由，或
    形式上雖已指出具體事由，然該事由縱使屬實，亦不足以認
    為原判決有何不當或違法者（例如：對不具有調查必要性之
    證據，法院未依聲請調查亦未說明理由，或援用證據不當，
    但除去該證據仍應為同一事實之認定），皆難謂係具體理由
    ，俾與第二審上訴制度旨在請求第二審法院撤銷、變更第一
    審不當或違法之判決，以實現個案救濟之立法目的相契合，
    並節制濫行上訴（最高法院97年度台上字第892 號、97年度
    台上字第1402號、98年度台上字第2133號、98年度台上字第
    2158號、98年度台上字第2189號、98年度台上字第2204 號
    、98年度台上字第4122號、98年度台上字第4196號、98年度
    台上字第4215號、98年度台上字第4225號、98年度台上字第
    4238號、98年度台上字第4304號、98年度台上字第4468號、
    98年度台上字第4476號、99年度台上字第482 號、99年度台
    上字第870 號、99年度台上字第884 號、99年度台上字第98
    7 號、99年度台上字第1209號、99年度台上字第1220號、99
    年度台上字第1318號等判決意旨參照）。又原審法院對上訴
    書狀有無記載理由，為形式上之審查，認有欠缺，且未據上
    訴人自行補正者，固應定期間先命補正。然上訴理由是否具
    體，依96年7 月4 日刑事訴訟法第361 條修正理由三之說明
    ，屬第二審法院審查範圍，不在命補正之列。
二、本件原審依憑上訴人即被告許榮華於原審之自白、台灣尖端
    先進生技醫藥股份有限公司100 年1 月4 日出具之濫用藥物
    檢驗報告、及被告之前案紀錄表等，認定被告許榮華前因施
    用毒品案件，經觀察、勒戒後，認有繼續施用毒品之傾向，
    由臺灣板橋地方法院裁定令入戒治處所施以強制戒治，自民
    國92年6 月17日起執行，經評估無繼續戒治之必要，於93年
    3 月5 日釋放，並由臺灣板橋地方法院檢察署檢察官於93年
    3 月24日以93年度戒毒偵字第127 號為不起訴處分確定。復
    因施用毒品案件，經臺灣板橋地方法院以97年度訴字第2465
    號判處有期徒刑1 年，並經本院駁回上訴確定，於99年12月
    4 日縮刑執行完畢。詎仍不知悔改，復基於施用第二級毒品
    甲基安非他命之犯意，於99年12月9 日下午6 、7 時許，在
    臺北縣新莊市（現改制為新北市新莊區）友人住處，施用第
    二級毒品甲基安非他命1 次。適用毒品危害防制條例第10條
    第2 項，刑法第11條前段、第47條第1 項，論處許榮華施用
    第二級毒品，累犯，處有期徒刑1 年。從形式上觀察，尚無
    違誤或不當。
三、上訴意旨略以：檢察官以上訴人在檢察官前否認犯行，曾表
    示若有施用毒品，願意接受1 年以上有期徒刑等語，向法院
    求處1 年以上有期徒刑，原審亦據以做出判決，相同案情之
    其他被告，卻僅判處5 月或6 月，上訴人如何信服司法是公
    平、公正，祈願均院給予上訴人一個真正公平、公正的判決
    云云。第查：量刑屬法院自由斟酌決定之職權，若無逾越法
    定刑度或顯然濫用權限之情形，即不得任憑己意指摘其不當
    或違法。原審於其刑之裁量，已審酌上訴人經執行觀察、勒
    戒及有期徒刑之處遇措施後，猶未能深切體認毒品危害己身
    之鉅，謀求脫離毒害之道，反而於出監所後再犯，顯見並無
    改過之意，惟念其施用毒品乃戕害自己身心健康，尚未危及
    他人，犯後於原審準備程序已坦承全部犯行之態度等一切情
    狀，業以行為人之行為罪責為基礎，並斟酌刑法第57條各款
    所列情狀，在法定刑度內，酌量科刑，無何偏執一端，致明
    顯失出失入情形。自不能執其他被告之科刑情形，指摘原判
    決有何不當。綜觀被告之上訴理由，純屬發抒其個人對於原
    判決科刑之不滿，並未依據既有訴訟資料或提出新事實、新
    證據，指摘或表明原審判決有何採證認事、用法或量刑等足
    以影響判決本旨之不當或違法，而構成應予撤銷之具體事由
    。衡以首開規定及說明，被告不服原判決提起上訴，並未提
    出合於刑事訴訟法第361 條第2 項規定之具體理由，與未提
    出具體理由無異，其上訴不合法律上之程式，爰不經言詞辯
    論，予以駁回。
據上論結，應依刑事訴訟法第367條前段、第372條，判決如主文
。
中    華    民    國  100     年    4     月    28    日
              刑事第十二庭審判長法  官   蔡永昌
                                法  官   王美玲
                                法  官   蔡新毅
以上正本證明與原本無異。
不得上訴。
                                書記官   賴立旻
中    華    民    國   100    年    4     月    29    日